Jajang Toni Susilo

Developer

Alamat

Nuansa Sukatani Blok C 16/22 Rt. 003 Rw. 011, Kel. Sukatani Kec. Rajeg,

Kab. Tangerang, Prov. Banten.

Kontak

Email | WhatsApp/Nomor Telepon

Web View Portofolio | Paklaring | Data Pendukung

Ringkasan

Saya seorang Pengembang Web Developer dengan pengalaman 2 Tahun. Saya memiliki dasar yang kuat dalam pengembangan front end & backend dan saya terampil dalam membuat aplikasi web yang ramah pengguna dan responsif menggunakan beberapa framework dan ekosistemnya. Selain keterampilan teknis saya, saya adalah seorang komunikator dan pemain tim yang kuat, selain itu saya bersemangat untuk terus berkembang sebagai Developer dan memberikan kontribusi yang berarti bagi proyek dan tim.

Pendidikan

Universitas Islam Syekh Yusuf

Teknik Informatika - (Tangerang)

2018 - 2022

SMK N 1 Sambirejo

Teknik Kendaraan Ringan - (Sragen)

2014 - 2017

SMP N 2 Jenawi

2011 – 2014 (Karanganyar)

SD N 3 Sambirejo

2006 - 2011 (Sragen)

Pengalaman Organisasi

Badan Eksekutif Mahasiswa Fakultas Teknik

Koordinator Media dan Informasi

2020 – 2022

Persaudaraan Setia Hati Terate

Pelatih

2015 - Sekarang

Soft Skill

- Problem Solving
- Team Work
- Berfikir Kritis
- Manajemen Waktu
- Kepemimpinan
- Beradaptasi

Kemampuan Bahasa

Indonesia

Bicara (Fasih)

Manulis (Fasih)

Mendengar (Fasih)

Membaca (Fasih)

English

Bicara (Kurang)

Manulis (Cukup)

Mendengar (Cukup)

Membaca (Cukup)

Pengalaman Kerja

Kantor Desa - Web Developer

01/01/2021 - 01/01/2022 - Tangerang, Indonesia.

Peran saya adalah membuat web informasi dan pelayanan desa mengembangkan frontend dan backend untuk Web Desa optimasi kinerja web, keamanan pada web serta pemeliharaan dan pembaruan.

CV Grafari Game - Fullstack Web Developer (Remote)

25/02/2021 - 09/06/2022 - Solo, Indonesia.

Peran saya adalah membuat web untuk topUp game serta optimasi agar web tidak trouble saat penggunaan user banyak, Maintenance, Bug Fixing, Report Database, Add Fitur.

PT Graha Elektrindo Perkasa (Perkasa Group) – Fullstack Developer

16/09/2022 - 20/12/2023 - Tangerang, Indonesia.

Peran saya adalah mengembangkan produk untuk perusahaan dan memeliharanya. Produk yang saya buat meliputi situs web, Sistem Manajemen Karyawan, Sistem ERP, Sistem Absensi dll.

Freelancer – SMK N 1 Sambirejo – Fullstack Developer (Remote)

10/02/2024 - Sekarang - Sragen, Indonesia.

Peran saya adalah mengembangkan, maintenance, report, backup database system Desktop E-learning School.

Skills & Tools

